【裁判字號】    91,訴,491
【裁判日期】    920128
【裁判案由】    違反毒品危害防制條例
【裁判全文】
臺灣新竹地方法院刑事判決                          九十一年度訴字第四九一號
    公  訴  人  臺灣新竹地方法院檢察署檢察官
    被      告  甲○○
右列被告因違反毒品危害防制條例案件，經檢察官提起公訴（九十一年度毒偵字第八
八七號），本院判決如左：
    主  文
甲○○連續施用第一級毒品，累犯，處有期徒刑柒月。又連續施用第二級毒品，累犯
，處有期徒刑參月。應執行有期徒刑捌月。
    事  實
一、甲○○前因違反肅清煙毒條例案件及違反麻醉藥品管理條例案件，分經本院判處
    有期徒刑三年九月、五月及六月確定，甫於民國八十七年十一月十六日假釋，並
    於八十八年九月四日縮短刑期且假釋期滿，以已執行論。
二、甲○○前於八十九年間，因違反毒品危害防制條例案件，經本院以八十九年度毒
    聲字第二四八四號裁定送觀察、勒戒結果，認有繼續施用毒品傾向，而由本院以
    八十九年度毒聲字第二六九九號裁定令入處所施以強制戒治，並於九十年八月二
    十三日，經本院以九十年度毒聲字第一三四七號裁定停止戒治所餘期間付保護管
    束，嗣於九十年十二月四日，經台灣新竹地方法院檢察署檢察官以九十年度戒毒
    偵字第二四八號為不起訴處分確定。詎甲○○又分別基於概括犯意，均自九十一
    年五月下旬某日起至同年五月二十六日某時止，在新竹縣竹東鎮○○路四三二號
    住處，以注射海洛因之方式，連續施用第一級毒品海洛因數次，並另以將安非他
    命置於玻璃球吸食器內加熱燒烤成煙後吸食煙霧之方式，連續施用第二級毒品安
    非他命多次。嗣經警於九十一年五月二十八日下午十一時三十分許，在上址查獲
    ，經採尿檢驗均呈嗎啡（海洛因之代謝物）及安非他命之陽性反應，而得知上情
    。而甲○○嗣經本院以九十一年度毒聲字第七八八號裁定令入戒治處所施以強制
    戒治。
二、案經新竹縣警察局竹東分局報告台灣新竹地方法院檢察署檢察官偵查起訴。
    理  由
一、訊據被告甲○○對於右揭時、地連續施用第一級毒品海洛因及第二級毒品安非他
    命之犯行坦承不諱（參本院九十一年一月九日之審理筆錄）。且其於九十一年五
    月二十八日為警查獲時所採集之尿液，經送檢驗結果，分呈嗎啡及安非他命之陽
    性反應，有尿液送驗受檢人真實姓名代號對照表名冊一份、昭信科技顧問股份有
    限公司於九十一年六月十三日之濫用藥物陽性檢體檢驗報告書附卷可憑。是本案
    事證明確，被告自白亦與事實相符。
二、查甲基安非他命經口服投與後，約百分之七十於二十四小時內自尿中排出，約百
    分之九十於九十六小時內自尿中排出，：：且甲基安非他命成分之檢出與其投與
    方式、投與量、個人體質、採尿時間與檢測儀器之精密度等諸多因素相關，因此
    僅憑尿液中呈甲基安非他命陽性反應，並無法確定推算吸食時間距採尿時間之長
    短，惟依上述資料推斷，最長可能不會超過四日，此有行政院衛生署藥物食品檢
    驗局八十一年二月八日（八一）藥檢壹字第００一一五六號函可查；海洛因經注
    射入人體後，約百分之八十於二十四小時自尿中排出，一般而言，尿液能否驗出
    嗎啡陽性反應與其投與量、投與途逕、個人體質及檢驗方法之靈敏度有關，國外
    曾有文獻報導注射六毫克之海洛因鹽酸鹽，其代謝嗎啡之平均可檢出時限約為二
    十六小時，有行政院衛生署藥物食品檢驗局八十一年九月八日（八一）藥檢壹日
    第八一一四八八五號函足憑。而被告甲○○前於八十九年間，因違反毒品危害防
    制條例案件，經本院以八十九年度毒聲字第二四八四號裁定送觀察、勒戒結果，
    認有繼續施用毒品傾向，而由本院以八十九年度毒聲字第二六九九號裁定令入處
    所施以強制戒治，並於九十年八月二十三日，經本院以九十年度毒聲字第一三四
    七號裁定停止戒治所餘期間付保護管束，嗣於九十年十二月四日，經台灣新竹地
    方法院檢察署檢察官以九十年度戒毒偵字第二四八號為不起訴處分確定。此有台
    灣高等法院被告全國前案紀錄表附卷可稽，是本案被告再犯施用毒品之犯行，應
    堪認定，自應依法論處。
三、被告連續施用第一級毒品海洛因及第二級毒品安非他命數次，核其所為，係分別
    違反毒品危害防制條例第十條第一項施用第一級毒品罪及同條例第二項之施用第
    二級毒品罪；其持有第一級毒品海洛因及第二級毒品安非他命之低度行為，應為
    施用海洛因及安非他命之高度行為所吸收，不另論罪；又其先後多次施用第一級
    海洛因及第二級毒品安非他命犯行，時間密接且犯罪構成要件相同，顯係基於概
    括犯意所為，為連續犯，均應依刑法第五十六條之規定論以一罪，並依法加重其
    刑。被告所犯前開二罪之施用方式顯不相同，足見被告所為二罪間之犯意各別、
    行為互異，應分論併罰。另被告於九十一年五月下旬起施用海洛因及安非他命之
    犯行，雖未經起訴，惟該部分與已起訴部分具有連續犯之裁判上不可分關係，本
    院自得一併審理，併此敘明。再被告前因違反肅清煙毒條例案件及違反麻醉藥品
    管理條例案件，分經本院判處有期徒刑三年九月、五月及六月確定，甫於八十七
    年十一月十六日假釋，並於八十八年九月四日縮短刑期且假釋期滿，以已執行論
    ，有台灣高等法院被告全國前案紀錄表可查，其受有期徒刑之執行完畢，五年內
    再犯本案有期徒刑以上之罪，均為累犯，均依法遞加重其刑。爰審酌被告一己施
    用毒品，危害健康至深且鉅，且經戒治後，仍不思改進、戒斷，惟犯後坦承犯行
    等一切情狀，量處如主文所示之刑，並定其應執行之刑，以示懲戒。
據上論斷，應依刑事訴訟法第二百九十九條第一項前段，毒品危害防制條例第十條第
第一項、第十條第二項，刑法第十一條前段、第五十六條、第四十七條、第五十一條
第五款，判決如主文。
本案經檢察官邱朝智到庭執行職務。
中      華      民      國    九十二    年     一      月   二十八    日
                                      臺灣新竹地方法院刑事第一庭
                                          法  官    彭  淑  苑
右正本證明與原本無異。
如不服本判決，應於判決送達後十日內向本院提出上訴狀( 應附繕本 )，上訴於
臺灣高等法院。
                                          書記官    饒  興  蘭
中      華      民      國    九十二    年     一      月   二十八    日
附錄：本案論罪科刑法條全文
毒品危害防制條例第十條
施用第一級毒品者，處六月以上五年以下有期徒刑。
施用第二級毒品者，處三年以下有期徒刑。


司法院資訊處製作；財團法人民間司法改革基金會備份。
